臺灣板橋地方法院刑事判決　　　　　　　　　　　　　九十一年度交訴字第一一號
　　公　訴　人　臺灣板橋地方法院檢察署檢察官
　　被　　　告　乙○○
　　　　　　　　甲○○
右列被告因公共危險等案件，經檢察官提起公訴（九十年度偵字第七二九二號），本
院判決如左：
    主  文
乙○○駕駛動力交通工具肇事，致人傷害而逃逸，處有期徒刑陸月，如易科罰金以
佰元折算壹日。緩刑貳年。
被訴過失傷害部分不受理。
甲○○服用酒類，不能安全駕駛動力交通工具而駕駛，處拘役拾日，如易科罰金以
佰元折算壹日。緩刑貳年。
    事  實
一、乙○○明知未考領有駕駛執照不得駕車，竟於民國八十九年十二月二十三日凌晨
    一時許，無照駕駛車號五Ｇ－二○七三號自用小客車，沿臺北縣鶯歌鎮○○路由
    東往西之國華路方向行駛，行經該路與中山路交岔路口時，又應注意汽車行駛時
    ，應注意車前狀況，並隨時採取必要之安全措施，依當時情形並無不能注意之情
    事，竟疏未注意，適有甲○○之前於同年月二十二日晚上七時許至八時許，在其
    臺北縣三峽鎮○○路○段二九一巷七號住處附近飲酒後，其血液所含酒精濃度已
    達每公斗（即十分之一公升）一八九毫克（經換算約為吐氣所含酒精濃度每公升
    ○‧九四五毫克），而於不能安全駕駛動力交通工具之狀態下，猶於酒後騎乘車
    號ＦＲＱ－四○九號重型機車，沿臺北縣鶯歌鎮○○路由南往北之桃園方向，駛
    至與大湖路交岔路口，自乙○○所駕車輛前方左側往右方向行駛，兩車均閃避不
    及，以致甲○○機車逕行撞上乙○○汽車左側前車門及車頭，使甲○○因此受有
    右股骨骨折之傷害（乙○○所涉過失傷害犯行部分，業經甲○○撤回告訴）。乙
    ○○肇事後，明知已致人傷害，竟因無照畏責另行起意，旋將車駛離逃逸。嗣經
    路人提供乙○○汽車牌照號碼，警方循線在臺北縣鶯歌鎮○○○路一○○號前路
    側，查獲乙○○肇事逃逸車輛，並通知其到案。而甲○○經送醫急救後，抽血檢
    驗亦測得上開酒精濃度，而查獲其上開酒後駕車之情。
二、案經臺北縣警察局三峽分局報請臺灣板橋地方法院檢察署檢察官偵查起訴。
    理  由
甲、被告乙○○、甲○○被訴公共危險犯行部分：
一、訊據被告乙○○、甲○○對於乙○○於右揭時地無照駕車過失肇事致甲○○受傷
    以及甲○○酒後不能安全駕駛而駕駛等犯罪事實均坦承不諱，並有臺北縣警察局
    三峽分局道路交通事故調查報告表、現場照片、診斷證明書、恩主公醫院出具之
    甲○○生化檢驗報告等在卷可稽。按參諸德國、美國之認定標準，對於酒精濃度
    呼氣已達每公升○點五五毫克，肇事率為一般正常人之十倍，認為已達「不能安
    全駕駛」之標準；又行為人飲酒後吐氣所含酒精濃度達每公升零點五毫克，即反
    應較慢，感覺減低，影響駕駛，而達每公升一毫克時，精神即混惑不清晰等節，
    有行政院國軍退除役官兵輔導委員會臺北榮民總醫院八十八年八月五日（八八）
    北總內字第二六八六八號函附卷可參。本件被告甲○○於飲酒後其血液所含酒精
    濃度已達每公斗（即十分之一公升）一八九毫克（經換算約為吐氣所含酒精濃度
    每公升○‧九四五毫克），參諸上開說明，顯有不能安全駕駛動力交通工具之情
    甚明。是被告乙○○、甲○○分別所犯之上開駕車肇事致人傷害而逃逸、酒後不
    能安全駕駛而駕駛等犯行，事證明確，均堪認定。
二、核被告乙○○上開所為，係犯刑法第一百八十五條之四之肇事逃逸罪；而被告甲
    ○○上開所為，則係犯同法第一百八十五條之三之酒後不能安全駕駛罪。爰分別
    審酌被告二人肇事逃逸、酒後駕車情節、所生危害、犯罪後坦承之態度及被告乙
    ○○業與甲○○達成民事和解（參見卷附調解書）等一切情狀，各量處如主文所
    示之刑，又刑法第四十一條業於九十年一月十日修正公布，於同年月十二日生效
    ，該條第一項修正規定為「犯最重本刑為五年以下有期徒刑以下之刑之罪，而受
    六個月以下有期徒刑或拘役之宣告，因身體、教育、職業、家庭之關係或其他正
    當事由，執行顯有困難者，得以一元以上三元以下折算一日，易科罰金。但確因
    不執行所宣告之刑，難收矯正之效，或難以維持法秩序者，不在此限。」，經比
    較新舊法結果，被告乙○○所犯上開之罪，行為後依修正後之刑法第四十一條第
    一項前段規定，則得易科罰金，顯較為有利，而被告甲○○所犯上開之罪，行為
    後依修正後之刑法第四十一條第一項前段規定，仍得易科罰金，並無不利，爰均
    依刑法第二條第一項前段，適用修正後刑法第四十一條第一項前段規定，就被告
    二人上開所量處之刑，併均諭知易科罰金之折算標準。又查被告二人前均未曾受
    有期徒刑以上刑之宣告，有臺灣高等法院檢察署刑案紀錄簡覆表在卷可按，其等
    因一時失慮致犯本罪，經此教訓，當知謹慎，信無再犯之虞，本院認本判決對其
    等所宣告之刑，均以暫不執行為適當，爰併均宣告緩刑二年，以啟自新。
乙、被告乙○○被訴過失傷害犯行部分：
一、按告訴乃論之罪，告訴人於第一審辯論終結前得撤回其告訴，又告訴經撤回者，
    應諭知不受理之判決，刑事訴訟法第二百三十八條第一項、第三百零三條第三款
    定有明文。
二、本件告訴人甲○○告訴被告乙○○右揭駕車肇事過失傷害犯行部分，起訴書認其
    此部分所為係犯刑法第二百八十四條第一項前段之過失傷害罪，依同法第二百八
    十七條前段之規定，須告訴乃論。然此部分業據告訴人甲○○具狀撤回其告訴，
    有撤回告訴狀在卷可按，又被告乙○○此部分犯行與其前開肇事逃逸之公共危險
    犯行，係犯意各別，行為互殊，自應分論併罰，是被告乙○○所犯此過失傷害犯
    行部分，經告訴人撤回告訴，揆諸首開說明，自應另為不受理判決之諭知。
據上論斷，應依刑事訴訟法第二百九十九條第一項前段、第三百零三條第三款，刑法
第二條第一項前段、第一百八十五條之四、第一百八十五條之三、第四十一條第一項
前段、第七十四條第一款，罰金罰鍰提高標準條例第二條，判決如主文。
本案經檢察官顏世翠到庭執行職務
中      華      民      國    九十一    年      四      月    二十三    日
                                    臺灣板橋地方法院交通法庭
                                        法  官  彭  全  曄
右正本證明與原本無異
如不服本判決應於送達後十日內向本院提出上訴狀
                                        書記官  梁  宜  庭
中      華      民      國    九十一    年      五      月      二      日
附錄本案論罪科刑法條全文：
刑法第一百八十五條之四：
駕駛動力交通工具肇事，致人死傷而逃逸者，處六月以上五年以下有期徒刑。
刑法第一百八十五條之三：
服用毒品、麻醉藥品、酒類或其他相類之物，不能安全駕駛動力交通工具而駕駛者，
處一年以下有期徒刑、拘役或三萬元以下罰金。
